【裁判字號】    92,上易,38
【裁判日期】    920520
【裁判案由】    確認債權不存在
【裁判全文】
臺灣高等法院臺南分院民事判決  九十二年度上易字第三八號  Ｊ
      上  訴  人  乙  ○  ○
                  丙  ○  ○
      訴訟代理人  甲 ○ ○○.
      被 上 訴人  丁  ○  ○.
      訴訟代理人  林  春  發  律師
      複 代 理人  劉  炯  意  律師
右當事人間請求確認債權不存在事件，上訴人對於中華民國九十一年十二月二十五日
台灣嘉義地方法院第一審判決（九十一年度訴字第五八三號）提起上訴，本院判決如
左：
    主    文
上訴駁回。
第二訴訟費用由上訴人連帶負擔。
    事    實
甲、上訴人方面：
一、聲明：(一)原判決廢棄。(二)請求確認被上訴人持有嘉義地方法院九十一年票字第一
    ０四六號之本票裁定所載，票號ＣＨ一二四八九七，發票日為民國（下同）八十
    九年五月二十三日，到期日八十九年八月二十三日，票面金額新台幣（下同）八
    十萬元之本票債權不存在。(三)第一、二審訴訟費用均由被上訴人負擔。
二、陳述：除與原判決記載相同者，茲引用之外，補稱：
  (一)本件借款上訴人乙○○有授權給訴訟代理人甲○○○及上訴人丙○○辦理，而且
    他有拿給我印鑑證明我們才能借款，但已還清。
  (二)向被上訴人借款八十萬元，被上訴人預扣了七萬二千元利息，並由仲介之代書扣
    除設定費一萬八千元及佣金八萬元。
  (三)本息共付一百多萬元，但被上訴人不給收據，無法證明。
三、證據：除援用第一審所提證據外，補提存摺影本一份、收據影本一紙、債務清償
    證明書影本二紙、本票影本二紙、他項權利證明書影本一紙、身分證影本三紙、
    抵押權設定契約書影本一份、印鑑證明影本一紙為證
乙、被上訴人方面：
一、聲明：(一)上訴駁回。(二)第二審訴訟費用由上訴人負擔。
二、陳述：除與原判決記載相同者，茲引用之外，補稱：
  (一)本件上訴人在原審已「自認」系爭八十萬元本票為其所共同簽發：
    本件上訴人在原審起訴狀主張稱：「緣被告以貸放款為業務，原告等為父子，八
    十九年五月間因原告等需用金錢應急，為此遂委託被告辦理土地貸款，然又因土
    地貸款曠日費時難以應急，故此先於五月二十二日左右向被告借款八十萬元整應
    急，並言明於土地貸款下來即還，雙方言明月息三分，被告除預扣三個月之利息
    七萬二千元以外，又另以手續費之名目向原告等收取八萬元以取得顯不相當之重
    利，餘款約六十四萬八千元始由被告當場交付，並開立票據號碼ＣＨ一二四八九
    七，發票日為八十九年五月二十三日，到期日為三個月後之八十九年八月二十三
    日，票面金額八十萬元之本票一紙以為交付，‧‧‧」上訴人在原審顯已「自認
    」系爭本票為其所共同簽發。
  (二)上訴人在原審均係主張八十萬元借款已清償完畢，上訴人乙○○於原審「從未」
    主張系爭八十萬元本票「非」其與上訴人丙○○共同簽發，於上訴二審時始翻異
    前詞，主張系爭本票非其與上訴人丙○○共同簽發，其主張顯無可採。
  (三)上訴人丙○○於鈞院九十二年二月二十七日行準備程序時自承「‧‧‧我也承認
    有借錢，但已還清」，既為被上訴人所否認，則上訴人就其已還清八十萬元乙節
    ，應負舉證責任。
  (四)被上訴人雖有向上訴人收取現金二十萬元，但係抵充九十年五月二十四日至九十
    一年四月二十三日為止十一個月利息二十六萬四千元中之二十萬元。
  (五)否認收受上訴人一百多萬元之本息，如有收到錢就會給收據。
三、證據：援用第一審所提證據。
    理    由
一、本件上訴人起訴主張：被上訴人以貸放款為業務，上訴人於八十九年五月間因需
    急用金錢，遂委請被上訴人辦理土地貸款，然因土地貸款曠日費時難以應急，故
    先於五月二十二日左右向被上訴人借款八十萬元應急，並言明於土地貸款下來即
    償還，雙方言明月息三分，被上訴人除預扣三個月之利息七萬二千元以外，另又
    以手續費之名目向上訴人等收取八萬元以取得顯不相當之重利，餘款約六十四萬
    八千元始由被上訴人當場交付，並由上訴人開立系爭本票，被上訴人上開預扣利
    息巧取利益，該預扣部分既未實際交付上訴人，自不能認為係貸與本金之一部，
    故本件借款金額應僅及於六十四萬八千元。上訴人丙○○提供其所有坐落嘉義縣
    新港鄉○○段第七七四之二號土地（下稱系爭土地），上訴人乙○○提供其所有
    坐落同地段第一一二號建號之建物（下稱系爭建物），與被上訴人指定之第三人
    吳惠玲於八十九年五月二十三日設定擔保金額九十六萬元之抵押權以為共同擔保
    ，其後被上訴人已於九十一年一月二十二日將吳惠玲為權利人之抵押權以清償證
    明塗銷之，被上訴人既於前開塗銷抵押權之文件中提出上訴人等已為清償證明，
    並據以辦理抵押權塗銷，則其主張就上開因借款所開立之本票仍未清償，自應負
    舉證責任。又被上訴人未經上訴人等同意，又以被上訴人之妻洪美華之名義為權
    利人，於九十一年一月二十四日辦理設定擔保金額為一百萬元之抵押權，然其債
    權證明並非系爭本票，且上訴人與洪美華間並無債務關係，且被上訴人亦於九十
    一年四月一日將前開權利人洪美華之抵押權塗銷，則雙方之間是否仍有八十萬元
    之債務仍有疑義。上訴人又分別於九十一年四月二十四日給付被上訴人現金三十
    萬元，並於四月三十日清償本金之尾款二十萬元，此有被上訴人開立之收據為憑
    ，故雙方債務均已清償完畢，被上訴人竟仍執前開設定抵押權債權人吳惠玲之借
    款本票向嘉義地方法院取得九十一年度票字第一０四六號本票裁定，其本票之原
    因關係應已消滅，被上訴人所執為裁定之本票其權利應不存在，為此，爰依法提
    起本訴訟等語。
二、被上訴人則以：上訴人已自承八十九年五月二十二日左右向被上訴人借款八十萬
    元，其雖主張實際拿到六十四萬八千元，然此顯然不實；蓋被上訴人確實從華信
    銀行提領現金八十萬元並交付上訴人，由上訴人共同簽發系爭本票及借據，兩造
    並約定利息為月息三分，八十萬元借款每月利息為二萬四千元，上訴人預計借款
    三個月，故上訴人先從八十萬元現金中抽取七萬二千元利息交付被上訴人，至於
    本件貸款手續係上訴人委託代書辦理，與被上訴人無涉。九十一年一月間，因上
    訴人要向新光人壽借款，兩造曾至新光人壽協調，新光人壽表示要先將民間二胎
    抵押權塗銷後才可以辦理借款，為了配合上訴人之貸款手續，在上訴人未實際清
    償八十萬元之情形下，第三人吳惠玲乃先出具清償證明書供上訴人塗銷抵押權設
    定後，申領土地、建物登記簿謄本供上訴人送請新光人壽辦理；又因前開八十萬
    元抵押債權實際並未清償，故上訴人為讓被上訴人有所保障，乃另行與被上訴人
    協議設定一百萬元之抵押權予被上訴人之配偶洪美華，上訴人指稱設定一百萬元
    抵押權予洪美華未經上訴人同意顯然不實。又兩造在與新光人壽協商貸款問題時
    ，新光人壽原本表示只要塗銷二胎吳惠玲之抵押權設定即可貸款，但塗銷第三人
    吳惠玲之抵押權設定後，新光人壽又表示因上訴人之前向台南區中小企銀抵押貸
    款有繳息不正常之紀錄，需再二個月繳息正常後才可以放款，等到九十一年四月
    間才確定可以放款，而先前送給新光人壽參考之土地、建物登記簿謄本，因已過
    期，需再申請新土地、建物登記簿謄本，而當時設定有一百萬元之抵押權予被上
    訴人配偶洪美華，在上訴人未實際清償八十萬元借款之情形下，本來被上訴人要
    求上訴人事後再設定抵押作為擔保，但上訴人表示於取得新光人壽抵押借款後，
    將立即清償借貸之八十萬元，不用設定抵押後隨即再塗銷徒增麻煩，被上訴人不
    疑有他，乃由第三人洪美華先行出具清償證明供上訴人於九十一年四月一日塗銷
    抵押權，詎事後上訴人於新光人壽貸款下來竟不願意還款，被上訴人乃於九十一
    年四月二十六日聲請裁定假扣押上訴人財產。如果八十萬元借款確已清償，何以
    被上訴人至今還持有上訴人簽發之本票及借據原本？又塗銷吳惠玲及洪美華抵押
    權時所附之清償證明，係為了配合上訴人向新光人壽借款手續，並非上訴人已實
    際還清八十萬元借款，且上訴人亦自承於第三人吳惠玲、洪美華辦理塗銷抵押權
    時，分別尚有三十、二十萬未清償，足證系爭借款未清償完畢。上訴人雖又主張
    分別於九十一年四月二十四日給付被上訴人現金三十萬元，九十一年四月三十日
    清償本金之尾款二十萬元，但此並非尾款，該二十萬元乃係因上訴人借款八十萬
    元，月息三分即每月利息二萬四千元，上訴人自九十年五月二十四日以後之利息
    即未繳交，上揭二十萬元現金即係抵充九十年五月二十四日至九十一年四月二十
    三日止十一個月利息二十六萬四千元中之二十萬元，上訴人主張八十萬元款項均
    已還清，顯然無稽等語云云，資為抗辯。
三、按「確認法律關係之訴，非原告有即受確認判決之法律上利益者，不得提起之。
    」，民事訴訟法第二百四十七條第一項前段定有明文。又所謂即受確認判決之法
    律上利益，係指因法律關係存否不明確，致原告在私法上之地位有受侵害之危險
    ，而此項危險得以對於被告之確認判決除去之者而言。本件被上訴人執系爭本票
    持向原審法院聲請裁定准予本票強制執行，經原審法院以九十一年度票字第一０
    四六號民事裁定准許，有上訴人提出之原法院九十一年度票字第一０四六號民事
    裁定影本一份為證，為被上訴人所不爭，是上訴人就系爭本票所擔保之債權是否
    存在，既有爭執，上訴人在私法上之地位即有受侵害之危險，此項危險尚非不能
    以確認判決除去之，依前揭說明，上訴人提起本件確認訴訟，應有即受確認判決
    之法律上利益，合先敘明。
四、本件上訴人主張：上訴人因為需資金應急，於八十九年五月二十二日左右向被上
    訴人借款八十萬元，雙方約定月息三分，並由上訴人開立系爭本票及借據交付被
    上訴人，惟被上訴人實際僅交付六十四萬八千元之現金予上訴人，同時由上訴人
    二人分別提供系爭建物及系爭土地於八十九年五月二十三日設定擔保金額九十六
    萬元，權利存續期間自八十九年五月二十二日至八十九年十一月二十二日之抵押
    權，設定予被上訴人指定之第三人吳惠玲，其後被上訴人已於九十一年一月二十
    二日將第三人吳惠玲為權利人之抵押權以清償證明塗銷之，嗣又於九十一年一月
    二十四日以被上訴人之妻洪美華之名義為權利人，設定擔保金額為一百萬元，權
    利存續期間自八十九年五月二十日至九十四年五月二十日之抵押權，並於九十一
    年四月一日將前開權利人洪美華之抵押權塗銷，上訴人另於九十一年四月三十日
    交付現金二十萬元於被上訴人。而系爭本票亦經被上訴人持之向嘉義地方法院聲
    請本票強制執行並取得九十一年度票字第一０四六號本票裁定等之事實，業據上
    訴人提出八十九年五月二十三日吳惠玲抵押權設定文件影本一份、九十一年一月
    二十二日吳惠玲抵押權塗銷文件影本一份、九十一年一月二十四日洪美華抵押權
    設定文件影本一份、九十一年四月一日洪美華抵押權塗銷文件影本一份、收據影
    本一份、本票裁定影本一份等為證，復經原審依職權調閱原審九十一年票字第一
    ０四六號卷宗，及函請嘉義縣大林地政事務所查詢坐落嘉義縣新港鄉○○段一一
    二建號及七七四之二地號自民國八十八年至九十一年五月間之所有抵押權設定資
    料，經嘉義縣大林地政事務所於九十一年八月二日、九十一年九月二十三日分別
    以嘉林地一字第０九一０００三九０九號及嘉林地一字第０九一０００四九００
    號函及其所附資料在卷可稽，被上訴人對此亦不爭執，上訴人上開借款及設定抵
    押權之主張，固堪信真實。
五、本案件應審究重點在於：(一)系爭借款金額究係為八十萬元或六十四萬八千元？(二)
    系爭借款（本票債權）上訴人究有無清償完畢？經查：
  (一)系爭借款金額究係為八十萬元或六十四萬八千元？
  1.按票據乃文義證券及無因證券，票據上之權利義務，悉依票上所載文義定之，與
    其基礎之原因關係各自獨立，票據上權利之行使，不以其原因關係存在為前提，
    是以執票人行使票據上權利時，就其基礎之原因關係確係有效存在，固不負舉證
    責任。惟票據債務人以其自己與執票人間所存之事由，對抗執票人，尚非法所不
    許（票據法第十三條規定參照）。若兩造均主張本票交付之原因關係為消費借貸
    ，票據債務人抗辯未收受借款，消費借貸未成立，則就借款已交付之事實，自應
    由執票人負舉證責任，此有最高法院八十八年度臺簡上字第五五號判決、八十二
    年度臺上字第三二０二號判決意旨可資參照。是發票人以其與執票人間之交付票
    據所由生之基礎原因關係為抗辯事由，對抗執票人，並抗辯原因關係不存在時，
    若執票人對交付票據所由生之原因法律關係不爭執，則對票據權利存否之舉證責
    任，即取決於原因法律關係之舉證責任。
  2.查系爭本票之授受原因關係係上訴人向被上訴人消費借貸之事實，為兩造所自認
    ，因此系爭本票交付關係係屬系爭借款之擔保。茲上訴人主張向被上訴人借款八
    十萬元，惟被上訴人僅實際交付六十四萬八千元，其中十五萬二千元係巧取利益
    ，此部分債權不存在，因此十五萬二千元之債權存在與否，應由被上訴人負舉證
    之責任。
  3.被上訴人抗辯於八十九年五月二十二日確實從華信商業銀行提領現金八十萬元，
    並當場交付上訴人現金八十萬元予上訴人乙節，業據被上訴人提出華信商業銀行
    之綜合存款存摺明細在卷可稽，是依前揭說明，被上訴人已盡舉證之責任。至於
    上訴人主張被上訴人於交款時預扣三個月利息七萬二千元及貸款手續費用八萬元
    後，僅收受六十四萬八千元之事實，固提出被上訴人所簽發之利息收據乙紙為憑
    ，惟該利息收據其上記載「金額七萬二千元，係自八十九年八月二十三日起至八
    十九年十一月二十二日之利息，收據記載日期為八十九年八月二十四日」，係在
    上開應付利息到期日之後，並非於八十九年五月二十二日借款當日所交付，上訴
    人主張被上訴人於借時預扣利息七萬二千元云云，與上開事證不符，尚難採信。
  4.上訴人主張被上訴人於交付借款八十萬元時，另扣手續費用八萬元云云，惟為被
    上訴人所否認，而上訴人於本院準備程序時自承「八萬元是本件借款的佣金，七
    萬二千元是利息，一萬八千元的設定費，都是代書從中扣除的，我們是透過代書
    借錢」（本院卷第六十二頁），依上訴人之自述，此項扣款係代書從中所扣，與
    被上訴人無關。
  5.依上說明，上訴人主張被上訴人於借款時，預先扣除三個月利息七萬二千元及八
    萬元之手續費，僅交付借款六十四萬八千元云云，洵不足採。被上訴人主張確實
    於八十九年五月二十二日當場交付現金八十萬元予上訴人，堪可採信，系爭本票
    所擔保之債權，應為八十萬元。
  (二)本件上訴人究有無清償全部系爭之借款（即本票債權有無清償）？經查：
  1.上訴人主張分別於九十一年四月二十四日給付被上訴人現金三十萬元，九十一年
    四月三十日清償本金之尾款二十萬元，固提出收據影本一份及上訴人乙○○合作
    金庫之活期儲蓄存款存摺影本一份為證，被上訴人對上訴人主張交付三十萬元現
    金部分為否認，上訴人則自承三十萬元部分無收據可供證明（本院卷第六十一頁
    、第六十二頁），尚難憑採。上訴人雖辯稱被上訴人收取的金額不滿十萬元被上
    訴人均不開收據，惟上訴人曾提出被上訴人收取利息七萬二千元（八十九年八月
    二十三日至八十九年十一月二十二日）收據及被上訴人簽名收受二十元萬元之收
    據二紙（原審卷第二十二頁、第七十二頁），上訴人主張被上訴人拒絕交付收據
    ，顯與事實不符。且衡諸常情及經驗法則，上訴人如果就借款已清償完畢，理應
    向被上訴人索回前所簽發之借據、本票等，惟上訴人自承其等二人共同簽發之
    系爭本票、借據目前尚在被上訴人持有當中，上訴人空言主張已全部清償完畢，
    委無足採。
  2.上訴人主張曾交付被上訴人二十萬元，為被上訴人所不否認，並據上訴人提出被
    上訴人簽名之收據在卷足證，固堪採信，惟被上訴人辯稱「上訴人借款八十萬元
    ，月息三分即每月利息二萬四千元，上訴人八十九年五月二十二日借款曾付三個
    月利息七萬二千元，上訴人後來又陸續付利息至九十年五月二十三日，尚積欠九
    十年五月二十四日以後之利息，算至九十一年四月二十三日為止，共積欠十一個
    月利息（每月利息二萬四千元）累計二十六萬四千元，被上訴人於九十一年四月
    三十日向上訴人收現金二十萬元，係抵充九十年五月二十四日至九十一年四月二
    十三日為止十一個月利息二十六萬四千元中之二十萬元。」等語，按原審審理時
    ，上訴人自承自九十一年一月二十二日到九十一年四月一日之間均無繳交利息（
    見原審卷第一百七十頁），足證上訴人有積欠利息之情事，茲上訴人並未舉證證
    明已支付九十年五月二十四日至九十一年四月二十三日之利息，空言主張該二十
    萬元係支付本金之尾款，不足採信。
  3.上訴人辯稱系爭借款已付本息一百多萬元，惟除上開現金二十萬元以外，其餘部
    分上訴人並無積極證據證明，空言抗辯，洵不足採。
六、上訴人另抗辯被上訴人曾出具清償證明書給上訴人，用以塗銷系爭抵押權，足以
    證明本件借款債權已全部清償云云。但查：
  1.被上訴人抗辯「九十一年一月二十二日及九十一年四月一日，被上訴人先後辦理
    塗銷第三人吳惠玲、洪美華之抵押權，並出具清償證明書與上訴人，目的係為配
    合上訴人向新光人壽辦理貸款，因上訴人與被上訴人協商待新光人壽撥款下來即
    刻清償系爭借款」等語，核與證人魏佑亨（即新光保人壽貸款承辦人員）原審證
    稱：「我記得上訴人是九十年十二月底來跟我談要貸款的事」、「上訴人有帶他
    向民間借款的借款人去我那邊講說新光借貸出來的錢要先把民間借款還掉」、「
    當時我有先去申請土地謄本，發現有設定抵押，只有一個順位的抵押權，我告訴
    他要辦貸款不動產不能有設定抵押，後來上訴人有塗銷抵押，但是要放款之前又
    被人家設定抵押，導致才延到四月份才貸款」、「我不知道上訴人向民間借貸如
    何清償的方式」等語（見原審卷第一百六十八頁至第一百六十九頁）相符。另證
    人林嘉順（即系爭土地、系爭建物設定抵押權予第三人吳惠玲及塗銷第三人洪美
    華抵押權之承辦代書）於原審到庭證稱：「第一次設定抵押權給吳惠玲時是我幫
    他們是他們（兩造）自己去地政送件的，第二次設定是我寫我到地政事務所送件
    的，第一次塗銷也是我向地政送件，第二次塗銷是他們自己向地政送的，他們之
    間的借款模式我知道，因為系爭土地有民間二胎，如果要向新光借款是很不容易
    ，所以我是建議他們先塗銷民間抵押聲請謄本給新光去核准貸款，隔日再設定回
    給民間，以保障民間債權，等到貸款核准再塗銷民間貸款，這樣貸款才會放款，
    後來我們把資料送過去之後，因為上訴人繳息不正常，須等連續六個月繳息正常
    才可以貸款，因為上訴人第三個月又繳息不正常，所以必需再等連續三個月繳息
    正常才可以貸款，後來因為上訴人設定給新光人壽的抵押權案件不是我辦的放款
    時間我無法掌握，後來上訴人丙○○通知我要塗銷抵押權，因為新光要放款，雙
    方約好去地政塗銷第二次抵押給洪美華的抵押權」等情（見原審卷第一百七十一
    頁），與被上訴人及證人魏佑亨證述內容相互吻合，益證被上訴人分別於九十一
    年一月二十二日及九十一年四月一日先後辦理塗銷第三人吳惠玲、洪美華之抵押
    權，並出具清償證明書，其目的係為配合上訴人向新光人壽辦理貸款俾能清償系
    爭借款，因此被上訴人出具清償證明書係另有用途，不能因此遽認上訴人已清償
    全部借款。
  2.另查，上訴人先則主張被上訴人既於九十一年一月二十二日將第三人吳惠玲之抵
    押權塗銷並提出上訴人等已為清償證明，則上訴人已清償系爭借款，而另於九十
    一年一月二十四以被上訴人之妻洪美華之名義為權利人所設定之抵押權，其債權
    證明並非系爭本票；後則於原審審理時自認於九十一年一月二十二日及九十一年
    四月一日辦理塗銷第三人吳惠玲、洪美華之抵押權時，系爭借款尚有本金三十、
    二十萬元尚未清償（見原審九十一年十一月十四日準備程序筆錄），是上訴人就
    系爭債權究有無清償乙事有不同之主張，其自己無法確認；而被上訴人則抗辯塗
    銷第三人洪美華之抵押權當時，上訴人根本未實際清償八十萬元借款，為保障被
    上訴人之債權其曾要求上訴人再設定抵押作為擔保，但上訴人則表示於取得新光
    人壽抵押借款後，將立即清償向被上訴人借貸之八十萬元，不用設定抵押後隨即
    再塗銷徒增麻煩，被上訴人不疑有他，乃由第三人洪美華先行出具清償證明供上
    訴人於九十一年四月一日塗銷抵押權，申領新土地、建物登記簿謄本供新光人壽
    參考等語，被上訴人上揭抗辯，與證人林嘉順原審到庭證稱：「（問：第二次塗
    銷洪美華的抵押權時，上訴人究竟有無還錢？）本金八十萬元都沒有還」、「（
    問：有無意見補充？）本件在塗銷洪美華第二次抵押權後，我們聯絡上訴人，因
    為沒有拿到錢，這時候兩造開始產生爭執」等語相符合，是足證被上訴人上揭抗
    辯出具清償證明並不代表上訴人已清償系爭借款，顯為可採。否則，如果上訴人
    已清償八十萬元借款，何以被上訴人至今仍持有上訴人簽發之本票及借據原本？
    又倘第三人吳惠玲、洪美華分別出具清償證明即代表上訴人確已清償抵押借款，
    則上訴人在第三人吳惠玲、洪美華之抵押權塗銷後豈有再還款之必要？由此足證
    上訴人根本沒有還款，故在抵押權塗銷後才有再還款之必要，至為灼然。
七、綜上所述，上訴人簽發系爭票號ＣＨ一二四八九七號、發票日為八十九年五月二
    十三日、到期日八十九年八月二十三日、票面金額新台幣八十萬元之本票為擔保
    ，向被上訴人借款八十萬元，並未清償，從而，上訴人請求確認上開本票債權不
    存在，並無理由，原審因而駁回上訴人在第一審之訴，經核並無違誤，上訴意旨
    指摘原判決不當，求為廢棄改判，非有理由，應予駁回。
八、本判決事證已臻明確，兩造其餘攻擊防禦及舉證，核與本判決結果無影響，爰不
    另一一論述，附此敘明。
據上論結，本件上訴為無理由，依民事訴訟法第四百四十九條第一項、第八十五條第
二項，判決如主文。
中      華      民      國    九十二    年      五      月      二十    日
                                    臺灣高等法院臺南分院民事第四庭
~B1審判長法官  林    金    村
~B2      法官  高    明    發
~B3      法官  曾    平    杉
右為正本係照原本作成。
不得上訴。
中      華      民      國    九十二    年      五      月      二十一  日
~B法院書記官  葉    秀    珍


司法院資訊處製作；財團法人民間司法改革基金會備份。
